臺灣高雄地方法院刑事判決　　　　　　　94年度訴字第2216號
公　訴　人　臺灣高雄地方法院檢察署檢察官
被　　　告　甲○○○
上列被告因毒品危害防制條例案件，經檢察官提起公訴（94年度
毒偵字第3797號），因被告自白犯罪，經詢問檢察官、被告意見
後，乃裁定改行簡式審判程序，本院判決如下：
    主  文
甲○○○施用第一級毒品，累犯，處有期徒刑柒月；又施用第二
級毒品，累犯，處有期徒刑參月，扣案之第二級毒品甲基安非他
命壹包（驗前毛重參點伍公克，驗後毛重參點肆公克）沒收銷燬
。應執行有期徒刑捌月，扣案之第二級毒品甲基安非他命壹包（
驗前毛重參點伍公克，驗後毛重參點肆公克）沒收銷燬。
    事  實
一、甲○○○前於民國86年間因違反肅清煙毒條例案件，經臺灣
    高雄地方法院以86年度訴字第3260號判處應執行有期徒刑3
    年2 月確定，並於90年5 月1 日執行完畢。
二、甲○○○於91年間因施用毒品案件，經依臺灣高雄地方法院
    以91年度毒聲字第2053號裁定觀察勒戒，經評定無繼續施用
    傾向，91年5 月17日出所，91年6 月2 日執行完畢，經台灣
    高雄地方法院檢察署於91年5 月17日以91年度毒偵字第799
    號不起訴處分確定。詎甲○○○明知海洛因及甲基安非他命
    業經公告列為毒品危害防制條例第2 條第2 項第1 款、第2
    款之第一、二級毒品，均不得非法持有、施用，竟猶不知戒
    絕悔改，仍基於施用第一級毒品海洛因之犯意，於94年4 月
    15日12時10分許回溯24小時內之某時，在高雄縣林園鄉○○
    村○○街5 號住處，將第一級毒品海洛因粉末摻入香菸燒烤
    吸食之方式，施用第一級毒品海洛因1 次；另基於施用第二
    級毒品甲基安非他命之犯意，於94年4 月11日下午3 時許，
    在高雄縣林園鄉○○村○○街5 號住處，將甲基安非他命置
    放在燈泡上吸用霧氣之方式，施用第二級毒品甲基安非他命
    1 次。嗣於94年4 月15日上午11時20分許，為警在高雄縣林
    園鄉○○街15號前，發現其行跡可疑向前盤查跡，甲○○○
    主動向高雄市政府警察局小港分局桂陽路派出所員警坦承有
    施用第二級毒品甲基安非他命之行為而願接受裁判，並交出
    第二級毒品甲基安非他命1 包（驗前毛重3.5 公克，驗後毛
    重3.4 公克）。
三、案經高雄市政府警察局小港分局報告台灣高雄地方法院檢察
    署檢察官偵查起訴。
    理  由
一、本件被告甲○○○所犯係死刑、無期徒刑、最輕本刑為3 年
    以上有期徒刑以外之罪，其於準備程序中就被訴事實為有罪
    之陳述，經本院告知簡式審判程序之旨，並聽取公訴人及被
    告之意見後，合議庭裁定由受命法官獨任進行簡式審判程序
    ，合先敘明。
二、右揭犯罪事實，業據被告甲○○○於本院審理時坦白承認
   （參見本院94年7 月25日審判筆錄），而被告於94年4 月15
    日12時10分許經警採集其尿液送高雄市立凱旋醫院鑑驗，結
    果呈嗎啡陽性反應，有該院94年4 月21日編號00000000號煙
    毒尿液檢驗成績書附卷可參（參見偵查卷第17頁），被告供
    承施用第二級毒品甲基安非他命之時點為94年4 月11日下午
    3 時許，按「甲基安非他命經口服投與後約70% 於24小時內
    自尿液中排出」，此有行政院衛生署藥物食品檢驗局（81）
    藥檢壹字第001156號函示明確。被告施用第二級毒品甲基安
    非他命後，距離採尿之時點已逾93小時，因此，從被告尿液
    中無法檢出有甲基安非他命陽性反應亦屬正常，而被告施用
    第二級毒品甲基安非他命之犯行，除被告自白外，尚有扣案
    被告用以吸食疑似甲基安非他命晶體1 包可資佐證，經送驗
    結果，確屬第二級毒品甲基安非他命成分（驗前毛重3.5 公
    克，驗後毛重3.4 公克）無訛，此有高雄醫學大學附設中和
    紀念醫院94年5 月31日編號9405─895 號檢驗報告1 紙附卷
    可憑（參見偵查卷第27頁），被告上開自白核與事實相符，
    被告施用第一、二級毒品之犯行，堪以認定。
三、再者，被告於91年間因施用毒品案件，經依臺灣高雄地方法
    院以91年度毒聲字第2053號裁定觀察勒戒，經評定無繼續施
    用傾向，91年5 月17日出所，91年6 月2 日執行完畢，經台
    灣高雄地方法院檢察署於91年5 月17日以91年度毒偵字第
    799 號不起訴處分確定等事實，亦有臺灣高雄地方法院檢察
    署刑案資料查註紀錄表、本院被告院內索引卡紀錄表、臺灣
    高等被告全國前案紀錄表在卷可稽，被告於觀察勒戒執行完
    畢後5 年內犯本件施用第一、二級毒品犯行，事證明確，應
    依法論科。
四、核被告所為，係犯該條例第10條第1 項之施用第一級毒品罪
    ，及同條第2 項之施用第二級毒品罪。其持有海洛因及安非
    他命後，進而施用，其持有行為應被其施用之行為所吸收，
    不另論罪。被告所犯施用第一級毒品、施用第二級毒品罪二
    罪之間，犯意各別，行為互殊，應予分論併罰。末查，被告
    前於民國86年間因違反肅清煙毒條例案件，經臺灣高雄地方
    法院以86年度訴字第3260號判處應執行有期徒刑3 年2 月確
    定，並於90年5 月1 日執行完畢等情，有前開紀錄表可參，
    其受有期徒刑執行完畢後，5 年內再犯有期徒刑以上之罪，
    為累犯，應依刑法第47條之規定，依法加重其刑。本件被告
    犯罪未被發覺前，主動向高雄市政府警察局小港分局桂陽路
    派出所員警坦承有施用第二級毒品之行為而願接受裁判之事
    實，此有雄市政府警察局小港分局解送人犯報告書及警詢筆
    錄1 份在卷可按，堪認被告符合自首之要件，蒞庭公訴人亦
    持相同意見，應依刑法第62條前段，就施用第二級毒品部分
    犯行減輕其刑，爰先加而後減之。爰審酌被告經觀察勒戒後
    ，未戒絕毒品，另再施用毒品，顯見其自制力不足，無法擺
    脫毒品，故應藉由刑罰之執行，以收教化之功能，並參以被
    告犯後坦承施用毒品犯行，本件施用第二級毒品部分係自首
    犯行且被告所犯為自傷行為，尚未害及他人等一切情狀，分
    別量處如主文所示之刑，並定其應執行刑，以資懲儆。扣案
    疑似第二級毒品甲基安非他命晶體1 包（驗前毛重3.5 公克
    ，驗後淨重3.4 公克）經送驗結果確屬第二級毒品，已如前
    述，應依毒品危害防制條例第18條第1 項前段宣告沒收銷燬
    之。
據上論斷，應依刑事訴訟法第273 條之1 第1 項、第299 條第1
項前段，毒品危害防制條例第10條第1 項、第2 項、第18條第1
項前段，刑法第11條、第47條、第51條第5 款、第62條前段，判
決如主文。
本件經檢察官李廷輝到庭執行職務。
中      華      民      國   94   年   7   月   29    日
                              鳳山刑事第二庭
                              法  官  廖建瑜
以上正本證明與原本無異。
如不服本判決，應於收受送達後10日內向本院提出上訴書狀。
　　　　　　　　　　 　       書記官  張家榮
中　　華　　民　　國　　94　　年　　8 　　月　　1 　　日
毒品危害防制條例第10條
施用第一級毒品者，處 6 月以上 5 年以下有期徒刑。
施用第二級毒品者，處 3 年以下有期徒刑。
